Minutes et répertoires du notaire Claude II MÉNARD, 31 décembre 1645 - 17 février 1675 (étude XXXIX)
Archives nationales
- Minutes de Claude II MÉNARD, janvier 1645 - 17 février 1675; MC/ET/XXXIX/77 - MC/ET/XXXIX/131
  - Minutes. 1649, MC/ET/XXXIX/84
    - BERTHOU (Jacques) marchand tapissier au marché aux Poirées paroisse Saint-Eust. § Vente par Laurent PERCER marchand épicier et Hélène BERTHOU sa femme à. .. son frère d'une maison rue des Coutures Saint-Gervais lui appartenant par son mariage du 6-3-44, laquelle maison fut construite par lui B
      contrat de mariage; acte de vente; Berthou, Jacques
    - COUTURES Saint-GERVAIS (rue) proche le Marais au Temple paroisse Saint-Gervais § Vente par Laurent PERIER marchand épicier et Helène BERTHOU sa femme, demeurant au faubourg Saint-Martin à Ja. BERTHOU son frère, marchand tapissier au marche neuf paroisse Saint-Eustache, d'une maison rue COUTURES Saint-GERVAIS moyennant 450 l.ts., 2 novembre 1649; MC/ET/XXXIX/84; fol. II/C/XIII
      acte de vente; Coutures-Saint-Gervais (rue des)
    - FREZON (Denise) + ép. Pierre BILLEBAULT marchand bourgeois de Paris § Ren/on/ par Louis YVON bourgeois de Paris et Madeleine BILLEBAULT sa femme, à la succ. de Denise FREZON sa mère, 3 novembre 1649; MC/ET/XXXIX/84; fol. II/C/XVII
      Frezon, Denise
    - LE VASSEUR (Adam) + écuyer sr de Caves ancien conseiller au Saint-de Pis et gen/l/ civil et criminel en la senech. de Boulonnais § Pge de succession, 5 novembre 1649; MC/ET/XXXIX/84; fol. II/C/XVIII
      Le Vasseur, Adam
    - BOUDIER (Antoine) + marchand bourgeois de Paris § Compte de tutelle rendu par Louis de MONTHULLÉ Procureur en Pt cy devt tuteur des 2 enfants de Antoine BOUDIER Charlotte CHUSSIN jadis sa femme, 9 novembre 1649; MC/ET/XXXIX/84; fol. II/C/XXI
      compte de tutelle; Boudier, Antoine
    - PITHOYS (Noël) mesureur et arpenteur juré en titre d'office demeurant à Fontenay près Bagneux § Vente par Noël PITHOYS et sa femme à Nicolas HENAULT Proc. en Pt de terres aud. ENTENAY lieud. les Parouseaux, 9 novembre 1649; MC/ET/XXXIX/84; fol. II/C/XX
      acte de vente; Pithoys, Noël
    - FONTENAY près Borgneux lieud. les Parouseaux § Vente de terres à FONTENAY, 9 novembre 1649; MC/ET/XXXIX/84; fol. II/C/XX
    - ANTAIL (Jean d') + écuyer § T.N par Louise d'A. ep. de Fr LE COUTURIER av au Pr. banquier en Cour de Rome, héritière dem son père, 15 novembre 1649; MC/ET/XXXIX/84; fol. II/C/XXII
      Antail, Jean d'
    - DODIEU (Charles) écuyer sr de la Borde en partie C/ne/ au Regt d'inf. f/se/ du Card. Mazarin demeurant à la Borde près Saint-G. en Laye § Don/on/ par Charles DODIEU à Pierre SABOUREUX écuyer, sr de la Bonneterie et Dianne DODIEU sa femme, soeur du donnateur, des droits lui appartenant en la terre et seigneurie de la BORDE échue par le deces de Claude DODIEU, son père écuyer seigneur du lieu suivant partage, 16 novembre 1649; MC/ET/XXXIX/84; fol. II/C/XXIIII
      partage; donation; Dodieu, Charles
    - MAUSNY (Sebastien) marchand de vins r. Saint-Martin paroisse Saint-Médéric § Mariage de Sebastien MAUSNY fils de Mangin M. b. de Toul avec Geneviève HUGUET majeure, r. de la V. Cordonnerie, en la maison d'Aut. Girard marchand de vin, son beau frère, fille de Eloi H. marchand à Jargeau ?, 17 novembre 1649; MC/ET/XXXIX/84; fol. II/C/XXVII
      contrat de mariage; Mausny, Sebastien
    - S/ts/ PERES (rue des) à Saint-Germain des Près devant la Charité § Bail par le fermier judiciaire de Renée de BOULAINVILLIERS C/ss/ de Courtenay, veuve de Charles sire de RAMBURES, chevalier des Ordres du R. gouv. de Doullens et de Crotoy à François GOUFFIER chevalier m/on/ de Crèvecoeur, d'une gde maison à porte cochère moy. 1500 l. par an, 18 novembre 1649; MC/ET/XXXIX/84; fol. II/C/XXVIII
    - MONTHULLÉ (Louis de) Procureur au Pt Cloître Sainte-Opportune § Vente à Louis de MONTHULLÉ de l'office de Procureur au Parlement du nombre des 400 offices hérédit. en la Cour de Pt, des Aides et des Monnaies Req. de l'Hôtel et du Palais Louis de MONTHULLÉ crée par édit de mai 1639 dont était pourvu Claude HUREAU moy. 4500 lts, 23 novembre 1649; MC/ET/XXXIX/84; fol. II/C/XXXIII
      acte de vente; Monthullé, Louis de
    - CHARDIN (Daniel) marchand joaillier § Apprentissage., 24 novembre 1649; MC/ET/XXXIX/84
      contrat d'apprentissage; Chardin, Daniel
    - JOAILLIER CHARDIN (Daniel) § apprentissage, 24 novembre 1649; MC/ET/XXXIX/84
    - CHUPPIN (Nicolas) l'aîné bourgeois de Paris § inventaire des titres que Nicolas CHUPPIN donne à ses enfants en conséquence de la donation qu'il leur à faite de tous ses biens et du partage de cens leur appartenant par le décès de Charlottes LE MAISTRE, leur mère et de Marie ALLEAUME, pardevant même notaire le 26 - 10 - 49, 27 novembre 1649; MC/ET/XXXIX/84; fol. II/C/XXXV
      inventaire; partage; Chuppin, Nicolas
    - PATIN (Hugues) marchand b de P. + 15 juin § Inv. après décès de Hugues PATIN à la requête de Cath. FRANCOIS, tutrice de sa fille mineure demeurant r. Saint-G. l'Aux. Articles de mercerie, 29 novembre 1649; MC/ET/XXXIX/84; fol. II/C/XXXVIII
      inventaire; Patin, Hugues
    - S/T/ HONORE (rue) au beau soleil paroisse Saint-Eustache § Bail 3 ans maison rue Saint-HONORE moy. 470 l. par an, 9 décembre 1649; MC/ET/XXXIX/84; fol. II/C/XLIIII
      bail; S/t/ Honoré, rue
    - SENTIERS (rue des) paroisse Saint-Eustache § Bail 3 ans maison rue des SENTIERS moy. 400 l. par an, 15 décembre 1649; MC/ET/XXXIX/84; fol. II/C/XLVIII
      bail; Sentiers, rue Des
    - Inventaire après décès de Catherine Jadin, femme de Pierre Sillart, marchand, bourgeois de Paris, demeurant rue Saint-Denis., 24 décembre 1649; MC/ET/XXXIX/84
      inventaire après décès; Saint-Denis (rue); Jadin, Catherine; Sillart, Pierre; commerçant
    - VERET (Catherine) 28 juillet § Inv. après décès de Catherine VERET à la requête de Pierre SILLART marchand bourgeois de Paris r. Saint-Denis, enseigne au com de France paroisse Saint-Médéric, tuteur de ses 2 enfants Damien et Hélène, 24 décembre 1649; MC/ET/XXXIX/84; fol. II/C/LII
      inventaire; Veret, Catherine
    - JEUX - Damier d'ébène et ivoire garni de ses dames avec sac de cuir § ds l'inv. de Cath. VERET ep. - Pierre SILLART marchand b de p, 24 décembre 1649; MC/ET/XXXIX/84; fol. II/C/LII
    - COUTURES Saint-GERVAIS (rue) proche les Marais du Temple § Titre Nouvel maison rue COUTURES Saint-GERVAIS provenant de la succession de Nicolas BERTHOU marchand tapissier, 28 décembre 1649; MC/ET/XXXIX/84; fol. II/C/LV
      titre nouvel; Coutures-Saint-Gervais (rue des)
  - Minutes. 1650, MC/ET/XXXIX/85
    Attention: certains actes ont été constatés manquants
    - Contrat de mariage entre Guillaume Sauvageot, maître tisserand en toilles, demeurant rue de Grenelle, paroisse Saint-Eustache, fils de Dominique Sauvageot, décédé, maître tisserand, et de Madeleine Ferré, d'une part, et Jeanne Lefebvre, majeure, fille de André Lefebvre, décédé, tailleur de pierres, et de Madeleine Avoit, décédée, d'autre part., 18 avril 1589; MC/ET/XXXIX/85
      Mariages à Paris de 1570 à 1635 (4550 actes), relevés effectués sous la dir. de Roland Mousnier, v. 1960-1976 (voir contexte dans le Plan d’orientation général - Notaires de Paris, guides thématiques du Minutier).
      Date de création de la notice: 2007
      contrat de mariage; Grenelle (rue de); Avoit, Madeleine; Ferré, Madeleine; Lefebvre, André; Lefebvre, Jeanne; Sauvageot, Dominique; Sauvageot, Guillaume; tailleur de pierre; tisserand
    - Transaction entre Jacques de la Cayrie, marchand bourgeois de Paris, demeurant rue des Cinq Diamants, paroisse Saint-Jacques-de-la-Boucherie et Cristophle de Bourdeaux, conseiller et secrétaire du Roi, maison et couronne de France et de ses finances, demeurant proche les Petits Capucins du Marais, 1er janvier 1650 - 1650; MC/ET/XXXIX/85
      Mention dans le répertoire du notaire coté:
      MC/RE/XXXIX/1
      Relevé exhaustif dit 'Base Reno' des actes de 1650, d'après les minutes et répertoires des notaires, supplément pour les études II, VI, XIV, XV, XXXIII, XXXIX, LI, LIII, par le personnel du Minutier, 2004-2006 (base de données migrée: voir contexte dans le Plan d’orientation général - Notaires de Paris, guides thématiques du Minutier).
      accord; Cinq-Diamants (rue des); La Cayrie, Jacques de; Bourdeaux, Christophe de; commerçant
    - Contrat de mariage de Marie Boivin, fille de Antoine Boivin, maître charon demeurant rue Coquillière, paroisse Saint-Eustache, et de Louis Le Vay, fourrier de la compagnie des cents chevaux-légers de la garde ordinaire de la Reine, fils de feu Antoine Le Vay, demeurant rue et paroisse Saint-Pierre., 2 janvier 1650; MC/ET/XXXIX/85
      contrat de mariage; Coquillière (rue); Saint-Pierre (rue); Boivin, Marie; Boivin, Antoine; Le Vay, Louis; Le Vay, Antoine; charron
    - Bail de André Godeffroy, marchand bourgeois de Paris, demeurant rue de la Vieille Monnaie, paroisse Saint-Jacques-de-la-Boucherie, à Jean-Baptiste Quarin, bourgeois de Paris, et Catherine Chandelier, sa femme, demeurant rue de Montmartre, paroisse Saint-Eustache en la maison des Trois Chandeliers, pour la maison sise rue Neuve-Saint-Eustache., 4 janvier 1650; MC/ET/XXXIX/85
      bail; Vieille-Monnaie (rue de la); Neuve-Saint-Eustache (rue); Godeffroy, André; Quarin, Jean-Baptiste; Chandelier, Catherine; Chandelier, Catherine; commerçant
    - Bail de Christophle Babouhot, marchand bourgeois de Paris, demeurant rue des Lombards, paroisse Saint-Jacques-de-la-Boucherie, en la maison où pend pour enseigne le Pavillon des Singes, faisant le coin de la rue Guillaume Josse, à René Varet, son gendre, marchand bourgeois de Paris, au sujet de la maison du Pavillon des Singes., 5 janvier 1650; MC/ET/XXXIX/85
      bail; Guillaume-Josse (rue); Babouhot, Christophle; Varet, René; commerçant
    - Dissolution de société par Christophle Babouhot, marchand bourgeois de Paris, demeurant rue des Lombards, paroisse Saint-Jacques-de-la-Boucherie et René Varet, son gendre, marchand bourgeois de Paris, et Elisabeth Babouhot, femme de René Varet., 5 janvier 1650; MC/ET/XXXIX/85
      liquidation; acte de société; Lombards (rue des); Babouhot, Christophle; Varet, René; Babouhot, Elisabeth; commerçant
    - inventaire après décès de Catherine Bouteille, 6 janvier 1650
      Attention: l'original de l'acte est manquant.
      inventaire après décès; Bouteille, Catherine
    - Constitution de rente de Nicolas Delaistre, conseiller et secrétaire du Roi, maison et couronne de France et de ses finances, greffier en chef de la Cour des Monnaies demeurant dans le clos de la Monnaie, paroisse Saint-Germain-l'Auxerrois, auprès de Marie Martin, veuve de Denis Coquet, sieur de l'Epine, commissaire ordinaire de l'artillerie, demeurant audit Clos de la Monnaie, paroisse Saint-Germain-l'Auxerrois., 11 janvier 1650; MC/ET/XXXIX/85
      constitution de rente; Delaistre, Nicolas; Martin, Marie; Coquet, Denis
    - Obligation d'Ambroise et François Blacot, marchands tapissiers à Paris, et Anne Jacob, femme d'Ambroise Blacot, femme de chambre, demeurant rue de la Tixanderie, paroisse Saint-Jean-en-Grève, auprès de Pierre Collet, marchand bourgeois de Paris, demeurant rue des Lombards, paroisse Saint-Jacques-de-la-Boucherie., 11 janvier 1650; MC/ET/XXXIX/85
      obligation; Blacot, Ambroise; Blacot, François; Jacob, Anne; Collet, Pierre; commerçant; tapissier; commerçant
    - Bail de Nicolas Goujon, tailleur d'habits à Charenton et d'Anne Auduroy, sa femme, à Louis Châtelain, marchand demeurant à Tillière le Val, au sujet de la maison sise à Tillière Le Val., 12 janvier 1650; MC/ET/XXXIX/85
      bail; Charenton-le-Pont (Val-de-Marne); Goujon, Nicolas; Auduroy, Anne; Châtelain, Louis; tailleur d'habits
    - Mise en apprentissage par Jean de Cormeilles, meunier, demeurant à Saint-Denis-en-France à Paris, d'Antoine Prévost, auprès de Nicolas Hugon, maître balancier demeurant rue Sant-Denis, paroisse Saint-Jacques-de-la-Boucherie, pour lui enseigner le métier de balancier., 12 janvier 1650; MC/ET/XXXIX/85
      contrat d'apprentissage; Saint-Denis (Seine-Saint-Denis); Cormeilles, Jean de; Prévost Antoine; Hugon, Nicolas; meunier
    - Obligation de Jeanne Gavert, femme de Jacques Huet, conseiller du Roi et élu en l'élection de Pithiviers, veuve de Guillaume Boucher, marchand bourgeois de Paris, demeurant à Saint-Germain-des-Prés, rue des Boucheries en la maison où pend pour enseigne l'image Saint-Martin, paroisse Saint-Sulpice auprès de Pierre de Courbet, Pierre Guiliot et Jean Roussel, vendeurs et contrôleurs de bétail à pied fourché., 13 janvier 1650; MC/ET/XXXIX/85
      obligation; Saint-Germain-des-Prés (hameau); Gavert, Jeanne; Huet, Jacques; Boucher, Guillaume; Courbet, Pierre de; Guiliot, Pierre; Roussel, Jean; commerçant
    - Contrat de mariage entre Pierre Bodinet du Plessis, archer d'une ordonnance du Roi, sous la charge de Monsieur le prévôt général de l'Ile-de-France, demeurant rue de la Corroyerie, paroisse Saint-Méderic et de Denise Rolland, fille de feu Laurent Rolland, maître boulanger à Paris, demeurant en la maison de Gabriel Gaupin, écuyer, sieur de la Forêt, conseiller du Roi, lieutenant dudit lieu et prévôt de l'Ile-de-France., demeurant rue Saint-Denis, paroisse Saint-Jacques-de-la-Boucherie, 13 janvier 1650; MC/ET/XXXIX/85
      contrat de mariage; Bodinet du Plessis, Pierre; Rolland, Denise; Rolland, Laurent; Gaupin, Gabriel; boulanger
    - Obligation de Alphonse Henry de Monluc, seigneur de Ballagny, comte d'Orbecq, demeurant à Paris, rue Dauphine, paroisse Saint-André-des-Arts, en la maison où pend pour enseigne le Roi de Suède, auprès de Pierre Sillard, marchand bourgeois de Paris, demeurant rue Saint-Denis, paroisse Saint-Médéric., 15 janvier 1650; MC/ET/XXXIX/85
      obligation; Dauphine (rue); Saint-Denis (rue); Monluc, Alphonse Henry de; Sillard, Pierre; commerçant
    - Accord entre Charles le Boullanger, écuyer, sieur de Chalusses, demeurant à Paris, rue des Petits-Champs, paroisse Saint-Eustache, et Bertrand Arson, banquier bourgeois de Paris, demeurant rue Quincampoix, paroisse Saint-Médéric, au sujet du contentieux sur une somme à payer., 17 janvier 1650; MC/ET/XXXIX/85
      accord; Petits-Champs (rue des); Quincampoix (rue); Le Boullanger, Charles; Chalusses (M. de); Arson, Bertrand; banquier
    - Bail de Marie Thielement, veuve de Louis Rousseau, écuyer, sieur de Traversonne, conseiller et secrétaire du Roi, maison et couronne de France, et de ses finances, demeurant rue Quincampoix, paroisse Saint-Nicolas-des-Champs, à Joseph et Jacques Berault, frères marchands en compagnie et bourgeois de Paris, demeurant rue Neuve, paroisse Saint-Jacques-de-la-Boucherie, au sujet d'une maison sise à Paris rue Baudoyer, paroisse Saint-Gemain-l'Auxerrois, 19 janvier 1650; MC/ET/XXXIX/85
      bail; Quincampoix (rue); Neuve (rue); Thielement, Marie; Rousseau, Louis (sieur de Traversonne); Berault, Joseph; Berault, Jacques; commerçant
    - Contrelettre au sujet du bail entre Marie Thielement, veuve de Louis Rousseau, écuyer, sieur de Traversonne, conseiller et secrétaire du Roi, maison et couronne de France et de ses finances, demeurant rue Quincampoix, paroisse Saint-Nicolas-des-Champs, et Joseph et Jacques Bérault, frères marchands en compagnie et bourgeois de Paris, demeurant rue et paroisse Saint-Jacques-de-la-Boucherie, pour la maison sise rue Baudoyer, paroisse Saint-Germain-l'Auxerrois., 19 janvier 1650; MC/ET/XXXIX/85
      convention; renonciation; Quincampoix (rue); Thielement, Marie; Rousseau, Louis (sieur de Traversonne); Berault, Joseph; Berault, Jacques
    - Quittance de Jean Gilles, marchand épicier bourgeois de Paris, demeurant au Marché aux Poirées, paroisse Saint-Eustache, à Germain Le Givre conseiller et procureur du Roi au bailliage et siège et présidial de Château-Thierry et Claude Lebeau, conseiller et lieutenant de la prévôté de Château-Thierry donnée après le remboursement de la somme de 2150 livres., 20 janvier 1650; MC/ET/XXXIX/85
      quittance; Gilles, Jean; Le Givre, Germain; Lebeau, Claude
    - Transport de Jean-Baptiste Malbeste, tapissier ordinaire de son altesse royale Madame la duchesse d'Orléans, demeurant rue des Fossés au Faubourg-Saint-Germain-des-Prés, paroisse Saint-Sulpice, proche la paroisse Saint-Michel, à Pierre Collet, marchand frangier bourgeois de Paris, demeurant rue des Lombards, paroisse Saint-Jacques-de-la-Boucherie., 21 janvier 1650; MC/ET/XXXIX/85
      cession; Fossés (rue des); Lombards (rue des); Malbeste, Jean-Baptiste; Collet, Pierre; tapissier; commerçant
    - Brevet de service entre François Bruguère âgé de dix-neuf ans, fils de Michel Bruguère, marchand bourgeois de Limoges, représenté par Jean Baillot son procureur demeurant en la maison du sieur Delaballe, marchand drapier bourgeois de Paris, sise rue Saint-Honoré à l'enseigne du Château de Versailles, paroisse Saint-Germain-l'Auxerrois, et Jean Hindret, marchand bourgeois de Paris, demeurant rue Saint-Denis, paroisse Sainte-Opportune., 24 janvier 1650; MC/ET/XXXIX/85
      brevet notarié; contrat de travail; Limoges (Haute-Vienne); Saint-Honoré (rue); Saint-Denis (rue); Bruguère, François; Bruguère, Michel; Baillot, Jean; Delaballe (M.); Hindret Jean; négociant; commerçant
    - Donation par Madeleine Leclerc, veuve de Pierre Guitel, maître tailleur d'habits de son vivant, demeurant rue Pavée, paroisse Saint-Sauveur à son petit-fils François Siguret, fils de Jean Siguret, de la somme de 1500 livres., 25 janvier 1650; MC/ET/XXXIX/85
      donation; Pavée (rue); Leclerc, Madeleine; Guitel, Pierre; Siguret, François; Siguret, Jean; tailleur d'habits
    - Transport de bail fait par Jacquard de Poix, marchand bourgeois de Paris, demeurant au petit cloître Sainte-Opportune, à Thierry Messager, marchand épicier bourgeois de Paris, demeurant rue Saint-Denis, paroisse Sainte-Opportune., 27 janvier 1650; MC/ET/XXXIX/85
      Sainte-Opportune (cloître); Saint-Denis (rue); Sainte-Opportune (paroisse); Poix, Jacquard de; Messager, Thierry; commerçant
    - Mainlevée de René Maurice, bourgeois de Paris demeurant rue des Lavandières, paroisse Saint-Germain-l'Auxerrois accordée à Louis Chapotin, écuyer sieur de Dervaux, bailli de Nemours, et à Michelle Edelberg, sa femme., 28 janvier 1650; MC/ET/XXXIX/85
      appelé Louis Chapelain dans le répertoire.
      mainlevée; Lavandières (rue des); Nemours (Seine-et-Marne); Maurice, René; Chapotin, Louis (sieur de Dervaux); Edelberg, Michelle
    - Protêt de lettre de change fait par Bertrand Arson, banquier bourgeois de Paris, demeurant rue Quincampoix, auprès de Bertrand Bonnefont marchand banquier bourgeois de Paris, demeurant rue Saint-Denis, paroisse Saint-Jacques-de-la-Boucherie pour payer une lettre de change., 1er février 1650; MC/ET/XXXIX/85
      protêt; lettre de change; Quincampoix (rue); Saint-Denis (rue); Saint-Jacques-de-la-Boucherie (paroisse); Arson, Bertrand; Bonnefont, Bertrand; banquier; commerçant; banquier
    - Obligation d'Alphonse Henry de Monluc, seigneur de Ballagny, comte d'Orbecq, demeurant à Paris rue Dauphine, paroisse Saint-André-des-Arts en la maison où pend pour enseigne le Roi de Suède, auprès de Nicolas Du Chemain, marchand bourgeois de Paris demeurant rue Saint-Denis, paroisse Saint-Leu Saint-Gilles., 2 février 1650; MC/ET/XXXIX/85
      obligation; Dauphine (rue); Saint-Denis (rue); Saint-Leu-Saint-Gilles (paroisse); Monluc, Henry de; Du Chemain, Nicolas; commerçant
    - Accord entre Guillaume Daubonnet, marchand bourgeois de Paris, demeurant rue Saint-Denis, paroisse Saint-Jacques-de-la-Boucherie, et Jean Duhamel, porteur d'eau à Paris, demeurant rue de la Ferronnerie, paroisse Saint-Jacques-de-la-Boucherie et son frère Toussaint Duhamel, porteur d'eau, demeurant dans la susdite rue de la Ferronnerie paroisse paroisse Saint-Jacques-de-la-Boucherie au sujet d'un vol de marchandises de ces derniers., 4 février 1650; MC/ET/XXXIX/85
      accord; Saint-Denis (rue); Saint-Jacques-de-la-Boucherie (paroisse); Daubonnet, Guillaume; Duhamel, Jean; Duhamel, Toussaint; magasinier; commerçant
    - Transport de rente de Simon Bachelier, conseiller du Roi et receveur général des finances en la généralité d'Orléans, demeurant à Paris rue Salle-au-Comte, paroisse Saint-Leu Saint-Gilles, à Charles Fleury, bourgeois de Paris, demeurant rue Saint-Martin, paroisse Saint-Nicolas-des-Champs., 4 février 1650; MC/ET/XXXIX/85
      transport de droits; Orléans (Loiret); Salle-au-Comte (rue); Saint-Martin (rue); Saint-Nicolas-des-Champs (paroisse); Bachelier, Simon; Fleury, Charles
    - Marché conclu entre Julien Forget, maître des basses œuvres à Paris, demeurant rue Saint-Martin, paroisse Saint-Laurent, et Louis Lubin, bourgeois de Paris, demeurant rue Saint-Denis, paroisse Saint-Germain-l'Auxerrois pour vider deux fosses., 5 février 1650; MC/ET/XXXIX/85
      marché; Saint-Martin (rue); Saint-Laurent (paroisse); Saint-Denis (rue); Saint-Germain-l'Auxerrois (paroisse); Forget, Julien; Lubin, Louis
    - Sommation de payement de quittance de Madeleine Chuppin, veuve de Pierre Laurent, conseiller du Roi et trésorier provincial des routes en Champagne, demeurant rue des Lombards, paroisse Saint-Jacques-de-la-Boucherie à l'encontre de Michel Handry et de sa femme Marie Dhemin., 5 février 1650; MC/ET/XXXIX/85
      quittance; indemnité; Lombards (rue des); Chuppin, Madeleine; Laurent, Pierre; Handry, Michel; Dhemin, Marie
    - Procuration de Jean Le Gras pour Claude Leblond pour poursuivre les dettes et promesses de son frère et des autres, marchand à Paris, demeurant rue Saint-Honoré en la maison où pend pour enseigne l'Eléphant, déposée par Claude Leblond pour mettre au rang des minutes chez Ménard., 5 février 1650; MC/ET/XXXIX/85
      procuration; dépôt de pièces; Saint-Honoré (rue); Le Gras, Jean; Leblond, Claude,
    - Quittance de rachat octroyée par Madeleine Chuppin, demeurant à Paris rue des Lombards, paroisse Saint-Jacques-de-la-Boucherie, à Nicolas Chuppin le Jeune, marchand de soie, bourgeois de Paris, Marc Héron, marchand apothicaire bourgeois de Paris, Jean Muteau le Jeune, bourgeois de Paris, maître Anthoine Boudier, avocat au Parlement et maître Pierre Delaine, avocat au Parlement, 5 février 1650; MC/ET/XXXIX/85
      quittance; acte de vente; Lombards (rue des); Chuppin, Madeleine; Chuppin, Nicolas (le jeune); Héron, Marc; Muteau, Jean (le jeune); Boudier, Antoine; négociant; commerçant; pharmacien; avocat au parlement (Ancien Régime)
    - Accord entre les créanciers de Charles Hasle et de Guillaume Gouty, demeurant rue aux Fers, paroisse Saint-Eustache, en la maison où pend pour enseigne l'image Saint- Jacques., 7 février 1650; MC/ET/XXXIX/85
      accord; Fers (rue aux); Hasle Charles; Gouty, Guillaume
    - Procuration de Jean Fournier, marchand bourgeois de Paris, demeurant rue Saint-Denis, paroisse Saint-Germain-l'Auxerrois aux sieurs Jean et Isaac de Bochon, marchands à Bordeaux., 9 février 1650; MC/ET/XXXIX/85
      procuration; Saint-Denis (rue); Fournier, Jean; Bochon, Jean de; Bochon, Isaac de; commerçant
    - Transport par Mathurin Marant, sieur de Mesennerie demeurant à Morlaix en Bretagne, logé à Paris rue de la Bucherie, chez Trivault, marchand de chevaux, à François Chauvel, sieur de la Rivière, demeurant à Landreau, de la somme qui lui est due par Pierre Franquet, marchand à Morlaix., 10 février 1650; MC/ET/XXXIX/85
      Bûcherie (rue de la); Marant, Mathurin; Trivault; Chauvel, François; Franquet, Pierre; commerçant
    - Transaction entre Jean Coquelin, cordonnier à Paris, demeurant rue de la Limace, paroisse Saint-Germain-l'Auxerrois et Philippe Coquelin, son fils, maître d'hôtel de madame la duchesse de Chaulnes, demeurant rue des Bourdonnois, paroisse Saint-Germain-l'Auxerrois., 12 février 1650; MC/ET/XXXIX/85
      accord; Limace (rue de la); Bourdonnais (rue des); Coquelin, Jean; Coquelin, Philippe; cordonnier; maître d'hôtel